臺灣板橋地方法院刑事裁定　　　　　　　96年度聲判字第50號
聲　請　人　乙○○○
代　理　人　游淑惠律師
被　　　告　甲 ○ ○
上列聲請人因告訴被告傷害案件，不服臺灣高等法院檢察署檢察
長駁回再議之處分（96年度上聲議字第3545號），聲請交付審判
，本院裁定如下：
    主  文
甲○○交付審判。
    理  由
一、按告訴人不服上級法院檢察署檢察長或檢察總長認再議為無
    理由而駁回之處分者，得於接受處分書後10日內委任律師提
    出理由狀，向該管第一審法院聲請交付審判。法院認交付審
    判之聲請有理由者，應為交付審判之裁定，刑事訴訟法第
    258 條之1 第1 項、第258 條之3 第2 項分別定有明文。又
    期間之計算依民法之規定，刑事訴訟法第65條著有明文，而
    以日、星期、月或年定期間者，其始日不算入，且一定期間
    內應為意思表示者，其期間之末日為星期日、紀念日或其他
    休息日時，以其休息日之次日代之，民法第120條第2項、第
    122 條亦有明文。
二、本件聲請人原以：
    被告甲○○於民國95年9 月4 日上午8 時30分許，在位於臺
    北縣新莊市○○街之「思賢公園」內，與聲請人因故發生爭
    執，被告竟基於傷害之故意，雙方拉扯，致聲請人受有右手
    、右前臂、左手及右小腿多處挫傷之傷害，有診斷證明書附
    卷可查，因認被告涉有刑法第277 條第1 項之傷害罪嫌，而
    向臺北縣政府警察局新莊分局 (下稱新莊警分局)提 出告訴
    。嗣經：
  (一)臺灣板橋地方法院檢察署檢察官以：
    1.依聲請人所指訴情節，被告係涉犯刑法第277 條第1 項之
      傷害罪嫌，而依同法第287 條前段之規定須告訴乃論。又
      告訴乃論之罪，告訴人應自知悉犯人之時起6 個月內為之
      。
    2.依聲請人所稱，被告所為傷害犯行係發生於95年9 月4日
      ，而渠向新莊警分局提出告訴之時間為96年3 月5 日，已
      逾法定6 個月之告訴期間，乃為不起訴處分。
  (二)聲請人不服上開處分，遂聲請再議。
  (三)臺灣高等法院檢察署檢察長復以：
    1.依聲請人所稱，被告所為傷害犯行既發生於95年9 月4日
      ，渠於96年3 月5 日始向新莊警分局提出告訴，業已逾法
      定6 個月之告訴期間，原檢察官據以為不起訴處分，並無
      不合。
    2.聲請人聲請再議意旨雖稱，聲請人係於96年3 月3 日（週
      六）前往新莊警分局提告，而警員要求於同年月5 日（週
      一）製作筆錄，依民法第122 條規定，其告訴期間未逾期
      云云。然查聲請人係於96年3 月5 日16時30分，在新莊警
      分局偵查隊製作筆錄等情，有警詢調查筆錄在卷可查（見
      原案卷3 頁），並無具體事證可資認定聲請人於96年3 月
      3 日有向警提出告訴之事實，且聲請人復未提出積極證據
      供查，憑以認定事實，所陳要屬空言，難認有理由。故原
      檢察官認告訴權時效業已消滅，難謂不合。
  (四)從而，被告所涉傷害罪嫌，經臺灣板橋地方法院檢察署檢察
    官以告訴逾期為由，而為不起訴處分後，聲請人不服，聲請
    再議，亦經臺灣高等法院檢察署檢察長以再議為無理由，而
    駁回再議。
三、聲請交付審判意旨略以：
    被告係於95年9 月4 日，涉犯刑法第277 條第1 項之傷害罪
    嫌，聲請人則係於96年3 月3 日（週六）前往新莊警分局提
    出告訴，而警員要求於96年3 月5 日（週一）製作筆錄，依
    民法第122 條規定，其告訴期間尚未逾期等語。
四、經查：
  (一)依聲請人指訴之情節，被告係涉犯刑法第277 條第1 項之傷
    害罪嫌，依同法第287 條前段之規定須告訴乃論。又按告訴
    乃論之罪，告訴人應自知悉犯人之時起6 個月內為之。
  (二)聲請人指訴被告涉犯傷害罪嫌之時間，係95年9 月4 日，核
    與被告在警詢調查中供述時點相符，而聲請人至96年3 月5
    日，始向新莊警分局提出告訴，距95年9 月4 日，固已逾6
    個月，惟依刑事訴訟法第65條規定，有關期間之計算，係適
    用民法相關規定。準此，聲請人告訴期間係自95年9 月5日
    起算 (不計入始日)， 本應算至96年3 月4 日 (星期日)，
    而因其期間之末日係星期日，故應以其次日即96年3 月5日
    為告訴期間之終止點。
  (三)從而，聲請人於96年3 月5 日16時30分，向新莊警分局提出
    告訴並製作筆錄，有上開筆錄在卷足憑，核屬尚未逾越法定
    告訴期間，自屬合法，則其交付審判之聲請，為有理由，應
    予准許。
五、依刑事訴訟法第258條之3第2項，裁定如主文。
中　　華　　民　　國　　96　　年　　11　　月　　14　　日
                  刑事第四庭  審判長法　官  許  政  賢
                                    法  官  吳  冠  霆
                                    法  官  廖  怡  貞
以上正本證明與原本無異
如不服本裁定應於送達後5日內向本院提出抗告狀
                                    書記官　廖  美  紅
中　　華　　民　　國　　96　　年　　11　　月　　14　　日
